【裁判字號】    97,易,1456
【裁判日期】    970908
【裁判案由】    竊盜等
【裁判全文】
臺灣士林地方法院刑事判決              97年度易字第1456號
公  訴  人  臺灣士林地方法院檢察署檢察官
被      告  丙○○
上列被告因竊盜等案件，經檢察官提起公訴（96年度偵字第1289
9 號），本院於訊問被告後，被告為有罪之陳述，經裁定認為宜
以簡式審判程序審理，並判決如下：
    主  文
丙○○竊盜，累犯，處有期徒刑柒月。扣案之鑰匙乙付沒收。又
竊盜，累犯，處有期徒刑伍月。又竊盜，累犯，處有期徒刑伍月
。又意圖為自己不法之所有，而侵占遺失物，處罰金新臺幣壹萬
元，如易服勞役，以新臺幣壹仟元折算壹日。又意圖為自己不法
之所有，以不正方法由自動付款設備取得他人之物，累犯，處有
期徒刑伍月。有期徒刑部分應執行有期徒刑壹年捌月，扣案之鑰
匙乙付沒收。
    事  實
一、丙○○曾於民國89年間，因竊盜及違反毒品危害防制條例案
    件，經本院分別以89年度易字第1010號及89年度簡字第1224
    號判決處有期徒刑4 月及3 月確定，復於90年間因竊盜、偽
    造文書及違反毒品危害防制條例案件，經臺灣板橋地方法院
    及本院分別以90年度訴緝字第119 號號及90年度簡字第436
    號判決處有期徒刑8 月、7 月及6 月確定，嗣經臺灣板橋地
    方法院以91年度聲字第413 號裁定定其應執行刑為有期徒刑
    2 年3 月確定，於92年8 月26日縮短刑期假釋出監交付保護
    管束，迄於93年4 月21日保護管束期滿未經撤銷，而縮刑期
    滿執行完畢。詎丙○○仍不知悛悔，(一)復意圖為自己不法所
    有之犯意，分別實施如附表編號一至三所示之竊盜犯行（犯
    罪之時間、地點、行為態樣、被害人及所得財物，詳如附表
    所示），並將竊盜所得財物供己花用或購買毒品吸食。(二)丙○○另意圖為自己不法所有，於附表編號四所列時、地拾獲
    丁○○如附表編號四所示之遺失物後，予以侵占入己。丙○○復於96年7 月21日凌晨2 時54分許前往臺北市○○區○○
    路1 段179 號新竹商業銀行忠誠分行，以上開竊得之丁○○
    郵局提款卡插入自動提款機並輸入密碼，使自動提款機辨識
    系統對真正持卡人之識別陷於錯誤，而接續4 次由自動付款
    設備盜領丁○○存款新臺幣（下同）8 萬元，再於同日凌晨
    5 時3 分許，前往臺北市中山區○○○路○ 段31號合作金庫
    商業銀行圓山分行，將前開拾獲之丁○○郵局及中國信託商
    業銀行提款卡接續2 次插入自動提款機並鍵入密碼，使自動
    提款機辨識系統對真正持卡人之識別陷於錯誤，而由自動付
    款設備接續盜領丁○○上開之郵局存款2 萬元及中國信託銀
    行存款1 萬元，共計3 萬元，並將盜領所得款項供己花用。
    嗣於96年10月15日中午12時許，為警在臺北市○○區○○街
    83號前逮捕因另案通緝之丙○○，當場在其所駕駛之自用小
    客車內扣得打氣機1 臺、電動刮鬍刀1 支、望遠鏡1 臺、桌
    球拍1 支、風衣1 件、西裝1 套、鑰匙1 串、遙控器1 個、
    家用電話1 具、保溫箱1 個、ET- 6346號行車執照、Ｚ00000
    0000身分證、重型機車駕照、紅十字會急救證書、車牌號碼
    1402-QR 號自用小客車、行車執照、保險卡，及丙○○所有
    供竊盜用之鑰匙乙付（2 支）等贓物。
二、案經甲○○、乙○○、戊○○、丁○○訴由臺北市政府警察
    局士林分局報告臺灣士林地方法院檢察署檢察官偵查起訴。
    理  由
一、上揭犯罪事實，均業據被告丙○○於本院審理中坦承不諱，
    核與被害人甲○○、乙○○、戊○○、丁○○於警詢時之指
    訴情節相符，復有被害人甲○○、乙○○、戊○○、丁○○
    立具之贓物認領保管單各1 紙、自願受搜索同意書、臺北市
    政府警察局士林分局搜索、扣押筆錄、扣押物品目錄表、14
    02-QR 號自用小客車照片2 張、遭竊物品照片及現場照片6
    張、新竹商業銀行忠誠分行自動提款機監視器翻拍照片3 張
    、丁○○之中國信託商業銀行及郵局存摺影本、歷史交易明
    細各1 紙（見96年度偵字第12889 號卷(一)第66頁至第72頁、
    第86頁至第89頁、第99頁、第105 頁、第106 頁、第108 頁
    、96年度偵字第12889 號卷(一)第90頁、第94頁、97年度偵緝
    字第209 號卷第45頁至第46頁、第52頁至第53頁）在卷可憑
    ，並有扣案之鑰匙乙付可資佐證，堪信被告之自白，核與事
    實相符。綜上，本案事證明確，被告之犯行，均堪以認定，
    應予依法論科。
二、核被告丙○○所為，就事實欄一(一)部分，均係犯刑法第320
    條第1 項之竊盜罪；就事實欄一(二)部分，係犯第337 條之侵
    占遺失物罪、第339 條之2 第1 項之利用自動付款設備不正
    取財罪。又被告就事實欄一(二)部分，係於緊接時間內，前後
    多次輸入密碼盜領丁○○現金之行為，依一般社會觀念，難
    以強行分割，在刑法評價上應視為數個舉動之接續施行，僅
    論以一罪。被告所犯上開3 次竊盜罪、侵占遺失物罪、利用
    自動付款設備不正取財罪，犯意個別，行為互殊，應予分論
    併罰。再被告有事實欄所載之論罪科刑並執行完畢之情形，
    有臺灣高等法院被告前案紀錄表在卷可稽，其於有期徒刑執
    行完畢後5 年內，故意再犯本件有期徒刑以上之竊盜罪及利
    用自動付款設備不正取財罪，均為累犯，均應依刑法第47條
    第1 項之規定加重其刑。爰審酌被告正值青壯之年，不思以
    正當方式取得財物，竟貪圖私慾，竊盜、侵占遺失物及利用
    自動付款設備不正取他人之財物，嚴重侵害他人之財產安全
    ，兼衡其犯罪之動機、目的、手段，及其犯後坦承犯行，態
    度尚佳等一切情狀，分別量處如主文所示之刑，並就罰金部
    分諭知易服勞役之折算標準，及就宣告刑為有期徒刑部分定
    其應執行之刑，並與宣告刑為罰金刑部分併執行之，以資懲
    儆。至扣案之鑰匙乙付，為被告所有供犯本件附表編號一竊
    盜犯罪所用之物，爰依刑法第38條第1 項第2 款宣告沒收。
三、再公訴人雖以被告前已有多次犯竊盜案件，又再犯本件竊盜
    犯行，顯有犯罪習慣，嚴重危害社會治安及他人財產之安全
    ，請求依竊盜犯贓物犯保安處分條例第3 條第1 項規定，諭
    知強制工作。惟查，被告於犯本案之前，除於88年至90年間
    所犯竊盜罪之外，固另於96年間再犯竊盜罪，分別臺灣臺北
    地方法院以97年度訴字第51號判決處有期徒刑6 月確定，及
    經本院先後以96年度士簡字第1146號判決判處有期徒刑6 月
    ，以96年度訴字第1265號判決判處有期徒刑8 月、1 年6 月
    ，應執行有期徒刑2 年，以97年度易字第368 號判決判處有
    期徒刑9 月確定，此有臺灣高等法院被告前案紀錄表1 份在
    卷可查，其行為固不足取，惟尚難以此遽認被告確有犯竊盜
    罪之習慣，復考量其本案犯罪行為之嚴重性尚非重大，所竊
    取之財物價值亦非甚鉅，於犯罪後亦均坦承犯行不諱，尚知
    悔悟，是本院審酌被告犯罪情節，認合併判處如主文所示之
    重刑，應認足收遏止並矯治其犯罪行為之效果，尚無令被告
    於刑前強制工作之必要，爰不諭知於刑之執行前令入勞動場
    所強制工作，併予敘明。
據上論斷，應依刑事訴訟法第273 條之1 第1 項、第299 條第1
項前段，刑法第320 條第1 項、第337 條、第339 條之2 第1 項
、第47條第1 項、第42條第2 項、第51條第5 款、第38條第1 項
第2 款，刑法施行法第1 條之1 ，判決如主文。
本案經檢察官莊富棋到庭執行職務。
中    華    民    國    97    年    9     月    8     日
                  刑事第七庭法  官    許碧惠
以上正本證明與原本無異。
如不服本判決，應於收受送達後10日內向本院提出上訴書狀，其
未敘述上訴理由者，應於上訴期間屆滿後20日內向本院補提理由
書狀（均須按他造當事人之人數附繕本）。
                            書記官    徐仁豐
中    華    民    國    97    年    9     月    8     日
附錄
刑法第320條第1項
意圖為自己或第三人不法之所有，而竊取他人之動產者，為竊盜
罪，處5 年以下有期徒刑、拘役或5 百元以下罰金。
刑法第337條
意圖為自己或第三人不法之所有，而侵占遺失物、漂流物或其他
離本人所持有之物者，處5 百元以下罰金。
刑法第339 條之2
意圖為自己或第三人不法之所有，以不正方法由自動付款設備取
得他人之物者，處3 年以下有期徒刑、拘役或1 萬元以下罰金。
以前項方法得財產上不法之利益或使第三人得之者，亦同。
附表：
┌──┬──────┬─────┬───┬───────┐
│編號│時  間      │地  點    │被害人│犯罪方法與所得│
│    │            │          │      │財物          │
├──┼──────┼─────┼───┼───────┤
│ 一 │96年10月14日│臺北市中山│甲○○│持自備之萬能鑰│
│    │中午        │區○○○路│      │匙竊取車牌號碼│
│    │            │3段60巷10 │      │1402-QR號自用 │
│    │            │號前      │      │小客車1輛     │
├──┼──────┼─────┼───┼───────┤
│ 二 │96年10月14日│臺北市中山│乙○○│趁乙○○駕駛之│
│    │上午10時    │區○○○路│      │車牌號碼VE-090│
│    │            │3段73巷前 │      │7號自用小客車 │
│    │            │          │      │車門未上鎖竊取│
│    │            │          │      │該車內之打氣機│
│    │            │          │      │1臺、電動刮鬍 │
│    │            │          │      │刀2支、望遠鏡1│
│    │            │          │      │支、桌球拍3支 │
│    │            │          │      │、風衣1件、西 │
│    │            │          │      │裝1套、黑色運 │
│    │            │          │      │動背包1個、電 │
│    │            │          │      │擊棒1支、PLOL │
│    │            │          │      │包1個         │
├──┼──────┼─────┼───┼───────┤
│ 三 │96年10月14日│臺北市士林│戊○○│以石頭敲破魏清│
│    │下午4時     │區陽明醫院│      │結駕駛之車牌號│
│    │            │對面停車場│      │碼ET -6346號自│
│    │            │          │      │用小客車車門玻│
│    │            │          │      │璃之方式竊取該│
│    │            │          │      │車內鑰匙1串、 │
│    │            │          │      │遙控器1個、電 │
│    │            │          │      │話1具、保溫箱1│
│    │            │          │      │個、ET-6346汽 │
│    │            │          │      │車行照        │
├──┼──────┼─────┼───┼───────┤
│ 四 │96年7月20日 │臺北市士林│丁○○│將拾得之皮包、│
│    │下午11時30分│區○○○路│      │身分證、重型機│
│    │            │5段801巷口│      │車駕照、紅十字│
│    │            │          │      │會急救證書、健│
│    │            │          │      │保卡、中國信託│
│    │            │          │      │商業銀行帳號07│
│    │            │          │      │0000000000號提│
│    │            │          │      │款卡、郵局帳號│
│    │            │          │      │00000000000000│
│    │            │          │      │號提款卡、現金│
│    │            │          │      │3,000 元據為己│
│    │            │          │      │有            │
└──┴──────┴─────┴───┴───────┘


司法院資訊處製作；財團法人民間司法改革基金會備份。
